Inventaris van het archief van de familie De Meester, 1644-1991
Nationaal Archief, Den Haag
- STUKKEN PER PERSOON GEORDEND, A
  - Theodoor Herman de Meester (1920-1994), IX
    - Stukken betreffende zijn loopbaan bij het ministerie van Buitenlandse Zaken en inzake aan hem verleende binnen- en buitenlandse ridderorden en onderscheidingen., 1947-1948, 1955-1956, 1962, 1964-1965, 1970-1971, 1974, 1976-1977, 1979-1980, 1982-1985; 116; 1 pak
    - Stukken betreffende de viering van zijn verjaardag en verschillende andere familiegebeurtenissen. Met bijlagen., 1948, 1953, 1961-1962, 1965, 1970, 1973 en z.d.; 117; 1 omslag
    - Stukken betreffende de uitlening ter kopiëring van archivalia van zijn grootvader aan het Algemeen Rijksarchief, de bewaargeving door hem aan het gemeentearchief te Harderwijk van enkele familieportretten en de uitlening van voorwerpen aan het Veluws Museum voor een tentoonstelling, met documentatie betreffende de landgoederen 's Heerenloo en Tongeren en genealogische aantekeningen., 1964, 1984, 1987, 1990 en z.d.; 118; 1 omslag
      Zie ook inv.nrs. 90, 104-105 en 134-135.
    - Ingekomen brieven bij hem en zijn vrouw van hun zoon Herman (Bassiet) en schoondochter Agnes, met bijlagen., 1978-1988; 119-122; 4 pakken
      - 1978-1979, 119
      - 1980-1981, 120
      - 1982-1984, 121
      - 1985-1988, 122
  - Joukje Eeke Emilie de Meester-Banning (1922-1989), X
    - Persoonsbewijs, distributiestamkaart en praktijk-diploma's als kantoor-stenograaf en handels-typiste voor haar, met ingekomen brieven van haar schoonvader en haar schoonzuster Jennifer de Meester-Hargreaves en bijlagen., 1941, 1964, 1968, 1972, 1977, 1980 en z.d.; 123; 1 omslag
  - Theodoor Herman de Meester (geboren 1947), XI
    - Distributiestamkaart en schoolrapporten van de Haagsche Schoolvereeniging en van het Nederlandsch Lyceum te 's-Gravenhage, met stukken betreffende zijn studie economie aan de Erasmus Universiteit te Rotterdam en documentatie inzake zijn werkzaamheden bij het Nedlloyd-concern in het Midden-Oosten, Afrika en in Frankrijk., 1953-1964, 1966-1968, 1973, 1978-1980, 1983-1984, 1987 en z.d.; 124; 1 omslag
  - Henriëtte Maria de Meester (geboren 1953), XII
    - Foto's van haar en haar broer Theodoor, met portrettekening van haar door Alain N.N.., 1956, 1975; 125; 3 stukken
    - Bewijs van haar doop in de Duinoordkerk, met schoolrapporten van de Haagsche Schoolvereeniging en het Nederlandsch Lyceum te 's-Gravenhage en verdere bijlagen., 1960-1964, 1966-1970, 1987 en z.d.; 126; 1 omslag
- STUKKEN NIET PER PERSOON GEORDEND, B
  - Aantekeningen van familiegebeurtenissen in het gezin van Samuel van Setterich en Adriana Selijns te Amsterdam over de jaren 1590-1644, met transcriptie., (1644) en 20e eeuw; 127; 2 stukken
  - Verzamelde stukken, ingekomen brieven en genealogische aantekeningen betreffende de familie De Meester en aanverwanten. 1669, 1686, 1704, 1756, 1830, 1842, 1844-1845, 1882, 1890, 1927, 1931, 1989 en z.d.; 128; 1 omslag
  - Ingekomen brieven bij diverse leden van de familie De Meester en aanverwanten., 1720, 1733, 1739-1740, 1748-1749, 1751-1754, 1756-1758, 1760, 1762-1763, 1773, 1779, 1785-1786, 1788-1790, 1792-1793, 1797, 1801, 1819, 1828, 1834, 1838, 1845, 1859, 1862; 129; 1 pak
    Het betreft hoofdzakelijk overlijdensberichten en condoleancebrieven.
  - Dispvtatio Ivridica Inavgvralis ad L. 9. ff. d. Lege Pompeja de Parricidiis, Von Elter-Mord und dessen Bestrafung, proefschrift van Nicolaas de Meester (1702-1747) tot verkrijging van de graad van doktor in de rechtsgeleerdheid aan de universiteit te Utrecht, gedrukt., 1724; 130; 1 katern
    In het Latijn.
  - J.F.W. Pagenstecher, Jurisprudentia Polemica pag. 153-168, overdruk van een door Nicolaas Wilhem de Meester (1710-1763) gevoerd juridisch dispuut met lofdichten op hem, met bijgevoegd lofdicht op zijn benoeming tot burgemeester van Harderwijk, afschrift., 1730 en z.d. (20e eeuw); 131; 1 katern en 1 stuk
    De overdruk is in het Latijn.
  - Publicaties betreffende de geschiedenis van Harderwijk en van de Johanniter Orde, gedrukt., Ca. 1747-1988; 132-136; 4 delen, 1 katern en 1 stuk
    - De eer en het fatsoen van de Magistraat der Stad Harderwyck opgehouden en verdedigt door Jacob Leonard Raesinck tegen zeker lasterschrift van Arnoldus Lobedanius, boekverkoper te Utrecht, met getypt afschrift, z.d. (ca. 1747) en 20e eeuw, 132; 1 katern en 1 stuk
    - De Raadzaal van Harderwijk, monument van historie en kunst, door M.G.J. Kempers, burgemeester van Harderwijk, 1922, 133
    - Kroniek van Harderwijk 1231 - 1931, 1931, 134
    - Geschiedenis der Johanniter Orde in Nederland tot 1795 door jhr.mr.dr. E.A. van Beresteyn, 1934, 135
      Zie ook inv.nrs. 90, 104-105 en 118.
    - St. Jansdal, van Johanniter Commanderij te 's Heerenloo tot Streekziekenhuis te Harderwijk door dr. T. Beijer en J.W.P. van Dijk, 1988, 136
  - Rekest van de Aartsbisschop van Canterbury aan de magistraat van Harderwijk tot het laten opmaken van een boedelbeschrijving van de nalatenschap van mr. Nicolaas Willem de Meester (1710-1763), authentieke vertaling, met foto van portretafbeeldingen van hem en zijn echtgenote Geertruida Johanna Toe Water (1714-1785)., 1763 en z.d.; 137; 2 stukken
  - Foto's van portretten van Wilhem de Meester (1742-1792), zijn echtgenote Anna Debora van Daverveld (1764-1843) en van Wilhem Abraham de Meester (1792-1850)., Z.d. (ca. 1790 en ca. 1840); 138; 3 stukken
  - Testament van Gerrit Abraham Cramer en Theodora Hermina Schwartz te Hemmen, opgemaakt in 1782, afschrift., 1817; 139; 1 stuk
  - VI Theses Juridico-Politicae, verdedigd door G.A. de Meester (1817-1864), gedrukt, en De Judiciis Gelriae tempore Reipublicae Provinciarum Unitarum, proefschrift van hem ter verkrijging van de graad van doktor in de rechtsgeleerdheid aan de universiteit te Leiden, gedrukt, in tweevoud., 1840-1841; 140; 2 delen en 1 stuk
  - Boekje met teksten van de liederen gezongen bij de viering van het zilveren bruiloftsfeest van Titus de Meester (1821-1879) en Catharina Henriëtte Cornelia de Ranitz (1819-1904) op 5 oktober 1873., 141A; 1 deel
  - Doos met onbekende daguerreotypist, Daguerreotypie met portret Titus de Meester (1821-1879)., ca. 1850; 141B; 1 stuk
    Zie ook inventarisnummer 142C
    Doos met breekbaar materiaal
  - Doos met onbekende daguerreotypist, Daguerreotypie met portret Catharina Henriëtte Cornelia de Ranitz (1819-1904) met haar twee zoontjes Willem Abraham Titus de Meester (geb. 1849) en Frederick Hendrick de Meester (geb. 1850)., 1851-1852; 141C; 1 stuk
  - Ingelijst portret van Titus de Meester (1821-1879) en Catharina Henriëtte Cornelia de Ranitz (1819-1904), cartes-de-visites op karton geplakt (1873)., Beide cartes-de-visites los, met datering achterop 1873 (foto van Titus de Meester gemaakt door A. Greiner, Amsterdam.; Portret van Catharina Henriëtte Cornelia de Ranitz op oudere leeftijd, kabinetformaat, gemaakt door H. Deutmann (Den Haag) ca. 1885; 141D; 1 omslag
  - Foto's en daguerreotypies van portretten van Jacob Frans de Ranitz (1773-1838) en Catharina Henriëtte Cornelia Cock (1774-1858)., [1850]; 142A; 1 omslag
  - Onbekende daguerreotypist, Daguerreotypie met portret van Jacob Frans de Ranitz (1773-1838)., [1850]; 142B; 1 omslag
    Gemaakt naar een schilderij van de Ranitz. De Ranitz was al overleden voor de uitvinding van de fotogratie.
  - Onbekende daguerreotypist, Daguerreotypie met portret van Catharina Henriëtte Cornelia Cock (1776-1858), volgens het opschrift achterop weduwe van Jacob Frans de Ranitz., [1850]; 142C; 1 omslag
    Het betreft de ouders van Catharina Henriëtte Cornelia de Ranitz (1819-1904) die getrouwd was met Titus de Meester (1821-1879) van wie de daguerreotypieën bewaard zijn onder de inventarisnummers 141B en 141C
  - Levensbericht van mr. G.A. de Meester (1817-1864) door J. de Bosch Kemper, overdruk uit de Handelingen van de Maatschappij der Nederlandsche Letterkunde te Leiden, met portretfoto's van hem., 1864 en z.d.; 143; 1 katern en 3 stukken
  - Portret- en groepsfoto's van diverse leden van de familie De Meester, aanverwanten en van onbekenden., 1899, 1903, 1934 en z.d.; 144A; 1 omslag
  - Foto van onbekend jongetje ('de snoeper') en een foto van een vijftal heren bij een locomotief., 1899, 1903, 1934 en z.d.; 144B; 1 omslag
    Beide foto's zijn geplakt op karton. Afmeting van 'de snoeper' is 14.2 x 17,5 cm en de afmeting van het vijftal bij de locomotief is 22 x 16,5 cm.
  - Verslag van mijn reis Stoomschip "Lawoe", verslag van een onbekend lid of aanverwant van de familie De Meester per schip reizend naar de Middellandse Zee, waarschijnlijk op weg naar Nederlands-Indië., Z.d. (ca. 1900); 145; 1 stuk
    Incompleet.
  - Verzamelde familieberichten, portretfoto's, documentatie en verdere stukken betreffende verschillende leden van de familie De Meester en hun nakomelingen., 1901-1991; 146-159; 10 omslagen en 2 stukken en 1 pak
    - W.A.T. de Meester (1849-1929), 1901, 1909, 1912-1914, 1922-1923, 1929-1930, 1948, 146
    - E.D. de Meester (1850-1920) en diens zoon G.A. de Meester (1879-1952) en andere nakomelingen, met foto's van hun huis in Heteren 1907-1908, 1915, 1920, 1952, 1961 en z.d., 147
    - E.J. de Meester (1860-1931) en diens echtgenote A. de Meester-Obreen (1866-1953), met portret- en groepsfoto's, 1911, 1916, 1920-1921, 1925, 1927, 1929-1931, 1936, 1953, 1959-1960, 1962, 148; 1 pak
    - J.F. de Meester (1854-1936) en diens zoon P.Th. de Meester (1886-1954), 1911, 1934, 1936, 1948, 1954, 1982, 149
    - J. de Meester (1897-1986) en diens zusters A.Th. de Kuyper-de Meester (1891-1930) en A.M.J. Roland Holst-de Meester (geb. 1893), 1921, 1929-1931, 1939, 1959, 1963, 1965, 1967-1968, 1971-1972, 1977, 1979, 1981, 1984, 1986 en z.d., 150
    - T. de Meester (1858-1932), T. de Meester (1886-1967) 1921, 1927-1928, 1932, 1954, 1971, 1987, 1990-1991, 151
    - Th.H. de Meester (1857-1946) 1922, 1928, 1939, 1946, 152
    - J.B. de Meester (1892-1971), met portretfoto, en O.M. de Meester (1892-1990) 1929, 1938, 1946, 1956, 1958-1959, 1967, 1971, 1990, 153
    - Th.H. de Meester (1909-1972) 1939, 1942, 1947,1972, 154
    - W.G.A. de Meester (1913-1989) en C. de Meester (geb. 1946), 1943, 1955-1956, 1964, 1977-1978, 1981, 1987-1989 en z.d, 155
    - A.M. de Meester (geb. 1929), 1953, 156; 1 stuk
    - Th.H. de Meester (geb. 1926), 1956-1957, 1960-1961, 1966, 1971, 1980, 1983, 1986, 157
    - E.D. de Meester (1909-1985) 1963, 1966, 1969, 1975, 1982, 1985, 1990, 158
    - F.H. de Meester (1850-1941), foto van een portettekening door Joh. Braakensiek, z.d., 159; 1 stuk
  - Verzamelde familieberichten, documentatie en verdere stukken betreffende leden van aanverwante families., 1903-1988 en z.d.; 160-161; 2 omslagen
    - Familie Lunsingh Scheurleer, met portretfoto's van J.C.C. Lunsingh Scheurleer-de Meester en van Fenna de Meyïer 1903, 1906-1908, 1911-1912, 1918, 1920, 1924-1925, 1933, 1937, 1944-1945, 1962-1963, 1967, 1970, 1988, 160
    - Familie De Bas 1905, 1921, 1940, 1948, 1952, 1954, 1965 en z.d., 161
  - Portret- en groepsfoto's van E.W. IJssel de Schepper-de Meester (geb. 1916), met geboorte-uittreksel en verdere bijlagen., 1916, 1921, 1935, 1942, 1947, 1978 en z.d.; 162; 1 pak
  - Groepsfoto van de vijf zonen van Titus de Meester (1821-1879) en Catharina Henriëtte Cornelia de Ranitz (1819-1904)., 1928; 163; 1 stuk
  - Bruilofsgedichten bij de huwelijken van Wilhem de Meester (1667-1724) en Cornelia Nuck (1672-1720) in 1706 en van Wilhem de Meester en Anna Debora van Daverveldt in 1789, afschriften., Z.d. (20e eeuw); 164; 1 katern en 2 stukken